Config:
  hfst:
    Gen: ../../../src/generator-gt-norm.hfst
    Morph: ../../../src/analyser-gt-norm.hfst
  xerox:
    Gen: ../../../src/generator-gt-norm.xfst
    Morph: ../../../src/analyser-gt-norm.xfst
    App: lookup

Tests:



# todo:
# Proofread the gold standard (below)
# Then: run analyser, then correct.


  Noun - häbü: # Noun (39) häbü 'eng /est /fin' - full paradigm
     häbü+N+Sg+Nom: häbü
     häbü+N+Sg+Gen: häü
     häbü+N+Sg+Par: häpü
     häbü+N+Sg+Ill: häppü
     häbü+N+Pl+Gen: [häpe, häpä]
     häbü+N+Pl+Par: [häpe, häpä]
     häbü+N+Pl+Ill: [häppehe, häppe, häppähe, häppä]
     häbü+N+Pl+All: [häpele, häpäle]

